【裁判字號】    97,訴,3935
【裁判日期】    971106
【裁判案由】    毒品危害防制條例
【裁判全文】
臺灣臺中地方法院刑事判決              97年度訴字第3935號
公  訴  人  臺灣臺中地方法院檢察署檢察官
被      告  乙○○
上列被告因施用毒品案件，經檢察官提起公訴 (97年度撤緩毒偵
字第16號)，被告於本院準備程序進行中就被訴事實為有罪之陳
述，經本院合議庭裁定由受命法官獨任進行簡式審判程序，判決
如下：
    主  文
乙○○施用第一級毒品，累犯，處有期徒刑玖月。
    犯罪事實及理由
一、犯罪事實：
(一)乙○○前於民國89年間因施用毒品案件，經臺灣雲林地方法
    院以89年度毒聲字第760號裁定送觀察、勒戒後，認無繼續
    施用毒品之傾向，於89年6月22日觀察、勒戒執行完畢釋放
    ，並經臺灣雲林地方法院檢察署檢察官於89年6月23日以89
    年度毒偵字第842號為不起訴處分在案；又於觀察、勒戒執
    行完畢釋放後5年內之94年2月3日至同年6月14日間，因施用
    毒品案件，經同院以94年度訴字第479號判處有期徒刑8月確
    定，於95年10月26日執行完畢。仍不知悔改，無法戒除毒癮
    ，復基於施用第一級毒品海洛因之犯意，96年9月5日中午12
    時許，在其位於臺中市○○路○段112號6樓之住處，以將海
    洛因摻入香煙內吸食之方式，施用第一級毒品海洛因1次。
    嗣於翌日即同年月6日下午5時許，在臺中縣大里市○○路2
    號前，因形跡可疑而為警攔檢盤查，同日經其同意採集其尿
    液送驗，結果呈現嗎啡(海洛因進入人體後水解之反應)陽性
    反應，始查獲上情。
(二)案經臺中縣警察局霧峰分局報請臺灣臺中地方法院檢察署檢
    察官偵查起訴。
二、理由：
(一)本案被告乙○○所犯係死刑、無期徒刑、最輕本刑為3年以
    上有期徒刑以外之罪，被告於準備程序中就被訴事實為有罪
    之陳述，經告知簡式審判程序之旨，並聽取公訴人及被告之
    意見後，本院合議庭認為適宜而依刑事訴訟法第273條之1第
    1項規定，裁定由受命法官獨任進行簡式審判程序，且依同
    法第273條之2、第159條第2項之規定，不適用傳聞法則有關
    限制證據能力之相關規定，合先敘明。
(二)據以論罪之證據名稱：
    1.被告乙○○於警詢、偵訊及本院審理時之自白。
    2.刑案現場測繪圖、臺中縣警察局霧峰分局委託鑑驗尿液代
      號與真實姓名對照表、中山醫學大學附設醫院檢驗科藥物
      檢測中心尿液檢驗報告各1紙、照片2張。
    3.臺灣臺中地方法院檢察署刑案資料查註紀錄表、臺灣高等
      法院被告前案紀錄表各1份。
    4.綜上各節相互佐證，被告自白核與事實相符，應堪採信，
      本案事證明確，被告犯行堪以認定，應予依法論科。
(三)論罪與量刑：
    1.按經觀察、勒戒或強制戒治執行完畢釋放後，5年內再犯
      第10條之罪者，應由檢察官偵查起訴，毒品危害防制條例
      第20條第3項、第23條第2項分別定有明文。而參酌該條例
      第20條第3項立法理由：「觀察、勒戒或強制戒治後5年後
      再犯者，顯見前所實施之觀察、勒戒或強制戒治已足以遮
      斷其施用毒品之癮，為期自新及協助其斷除毒癮，對此5
      年後再犯者爰明定仍適用初犯之規定，先經觀察勒戒、強
      制戒治之程序」及第23條第2項之立法理由：「經觀察、
      勒戒或強制戒治後5年內再犯者，其再犯率甚高，原據以
      實施之觀察勒戒及強制戒治既已無法收其實效，爰施以刑
      事處遇」，足見5年後再犯者，應再適用觀察、勒戒程序
      ，係因前所實施之觀察、勒戒或強制戒治已足以遮斷其施
      用毒品之癮，致5年內未再犯，故再予其自新機會，重啟
      觀察、勒戒程序；如觀察、勒戒或強制戒治執行完畢釋放
      後5年內曾再犯施用毒品案件，且於再犯後5年內復有施用
      毒品犯行，則之前戒毒程序顯未能有效遮斷其施用毒品之
      癮，依前開立法意旨，自無再施以觀察、勒戒之必要，應
      由檢察官偵查起訴(最高法院95年第7次刑事庭會議決議參
      照)。被告乙○○前因施用毒品案件，於89年6月22日觀察
      、勒戒執行完畢釋放，已如前述，本次公訴人起訴被告施
      用毒品之犯行係於96年9月5日，雖距離前述觀察、勒戒執
      行完畢釋放日已逾5年，然被告於前述觀察、勒戒執行完
      畢釋放日後5年內即曾因再犯施用毒品案件，經臺灣雲林
      地方法院以94年度訴字第479號判決判處罪刑確定，揆諸
      前開說明，公訴人就被告本案施用毒品之犯行提起公訴，
      核無違誤，自應由本院依法判決。
    2.按海洛因為毒品危害防制條例第2條第2項第1款所明定之
      第一級毒品。核被告乙○○所為，係犯毒品危害防制條例
      第10條第1項之施用第一級毒品罪。被告為供已施用而於
      施用前持有第一級毒品之低度行為，為其施用之高度行為
      所吸收，不另論罪。
    3.被告有如犯罪事實欄所載論罪科刑執行情形，有卷附臺灣
      高等法院被告前案紀錄表1份可按，其受有期徒刑執行完
      畢後5年以內再故意犯本案法定刑為有期徒刑之罪，為累
      犯，應依刑法第47條第1項規定加重其刑。
    4.爰審酌被告前經觀察勒戒之執行，仍未能戒斷其施用毒品
      之惡習，猶因施用海洛因再犯本罪，顯未衷心悛悔，漠視
      法令之禁制，恣意濫用藥品，惟兼衡酌其施用海洛因所生
      危害實以自戕健康為主，於他人尚無明顯重大危害，及犯
      後終能供認無隱，態度尚佳等一切情狀，量處如主文所示
      之刑。
三、應適用之法條：
    依刑事訴訟法第273條之1第1項、第299條第1項前段、第310
    條之2、第454條，毒品危害防制條例第10條第1項，刑法第
    11條前段、第47條第1項，判決如主文。
本案經檢察官甲○○到庭執行職務。
中    華    民    國    97    年    11    月    6     日
                  刑事第四庭    法  官  簡芳潔
以上正本證明與原本無異。
如不服本判決，應於收受送達後10日內向本院提出上訴書狀（應
敘述具體理由並附繕本）。
上訴書如未敘述理由，應於上訴期間屆滿後20日內補提理由書於
本院。
                                書記官  呂苗澂
中    華    民    國    97    年    11    月    6     日
附錄論罪科刑法條全文：
毒品危害防制條例第10條
施用第一級毒品者，處6月以上5年以下有期徒刑。
施用第二級毒品者，處3年以下有期徒刑。


司法院資訊處製作；財團法人民間司法改革基金會備份。
